<?xml version="1.0" encoding="UTF-8" standalone="yes"?>
<Wordlist>
    <Paradigm pdgId="1217578" lemma="гні+ць" tag="VIMNX">
        <Variant id="a" pravapis="A2008" lemma="гні+ць">
            <Slounik name="piskunou2012" idx="45432">{b}гніць{/b} {i}незак.{/i}, гнію´, -іе´, -іяце´; {i}ПЧ{/i} гні´ў, гніла´, -ло´, -лі´; {i}ЗЛ{/i} (не) гній; {i}ДПС{/i} гніючы´ /// v1{sup}1{/sup} B/b</Slounik>
            <Form tag="0">гні+ць</Form>
            <Form tag="R1S">гнію+</Form>
            <Form tag="R2S">гніе+ш</Form>
            <Form tag="R3S">гніе+</Form>
            <Form tag="R1P">гніё+м</Form>
            <Form tag="R2P">гніяце+</Form>
            <Form tag="R3P">гнію+ць</Form>
            <Form tag="PMS">гні+ў</Form>
            <Form tag="PFS">гніла+</Form>
            <Form tag="PNS">гніло+</Form>
            <Form tag="PXP">гнілі+</Form>
            <Form tag="I2S">гні+й</Form>
            <Form tag="I2P">гні+йце</Form>
            <Form tag="RG">гніючы+</Form>
        </Variant>
    </Paradigm>
    <Paradigm pdgId="1217755" lemma="дагні+ць" tag="VIPNX">
        <Variant id="a" pravapis="A2008" lemma="дагні+ць">
            <Slounik name="piskunou2012" idx="48631">{b}дагні´ць{/b} {i}зак.{/i}, -ію´, -іе´, -іяце´; {i}ПЧ{/i} дагні´ў, -іла´, -іло´; {i}ЗЛ{/i} (не) дагні´й /// v1{sup}1{/sup} B/b</Slounik>
            <Form tag="0">дагні+ць</Form>
            <Form tag="F1S">дагнію+</Form>
            <Form tag="F2S">дагніе+ш</Form>
            <Form tag="F3S">дагніе+</Form>
            <Form tag="F1P">дагніё+м</Form>
            <Form tag="F2P">дагніяце+</Form>
            <Form tag="F3P">дагнію+ць</Form>
            <Form tag="PMS">дагні+ў</Form>
            <Form tag="PFS">дагніла+</Form>
            <Form tag="PNS">дагніло+</Form>
            <Form tag="PXP">дагнілі+</Form>
            <Form tag="I2S">дагні+й</Form>
            <Form tag="I2P">дагні+йце</Form>
            <Form tag="PG">дагні+ўшы</Form>
        </Variant>
    </Paradigm>
    <Paradigm pdgId="1218568" lemma="загні+ць" tag="VIPNX">
        <Variant id="a" pravapis="A2008" lemma="загні+ць">
            <Slounik name="piskunou2012" idx="60665">{b}загні´ць{/b} {i}зак.{/i}, -ію´, -іе´, -іяце´; {i}ПЧ{/i} загні´ў, -іла´, -іло´; {i}ЗЛ{/i} (не) загні´й /// v1{sup}1{/sup} B/b</Slounik>
            <Form tag="0">загні+ць</Form>
            <Form tag="F1S">загнію+</Form>
            <Form tag="F2S">загніе+ш</Form>
            <Form tag="F3S">загніе+</Form>
            <Form tag="F1P">загніё+м</Form>
            <Form tag="F2P">загніяце+</Form>
            <Form tag="F3P">загнію+ць</Form>
            <Form tag="PMS">загні+ў</Form>
            <Form tag="PFS">загніла+</Form>
            <Form tag="PNS">загніло+</Form>
            <Form tag="PXP">загнілі+</Form>
            <Form tag="I2S">загні+й</Form>
            <Form tag="I2P">загні+йце</Form>
            <Form tag="PG">загні+ўшы</Form>
        </Variant>
    </Paradigm>
    <Paradigm pdgId="1220042" lemma="згні+ць" tag="VIPNX">
        <Variant id="a" pravapis="A2008" lemma="згні+ць">
            <Slounik name="piskunou2012" idx="69895">{b}згніць{/b} {i}зак.{/i}, згнію´, -іе´, -іяце´; {i}ПЧ{/i} згніў, -іла´, -іло´; {i}ЗЛ{/i} (не) згній /// v1{sup}1{/sup} B/b</Slounik>
            <Form tag="0">згні+ць</Form>
            <Form tag="F1S">згнію+</Form>
            <Form tag="F2S">згніе+ш</Form>
            <Form tag="F3S">згніе+</Form>
            <Form tag="F1P">згніё+м</Form>
            <Form tag="F2P">згніяце+</Form>
            <Form tag="F3P">згнію+ць</Form>
            <Form tag="PMS">згні+ў</Form>
            <Form tag="PFS">згніла+</Form>
            <Form tag="PNS">згніло+</Form>
            <Form tag="PXP">згнілі+</Form>
            <Form tag="I2S">згні+й</Form>
            <Form tag="I2P">згні+йце</Form>
            <Form tag="PG">згні+ўшы</Form>
        </Variant>
    </Paradigm>
    <Paradigm pdgId="1221573" lemma="надгні+ць" tag="VIPNX">
        <Variant id="a" pravapis="A2008" lemma="надгні+ць">
            <Slounik name="piskunou2012" idx="103786">{b}надгні´ць{/b} {i}зак.{/i}, -іе´; {i}ПЧ{/i} надгні´ў, -іла´, -іло´ /// v1{sup}1{/sup} B/b</Slounik>
            <Form tag="0">надгні+ць</Form>
            <Form tag="F1S">надгнію+</Form>
            <Form tag="F2S">надгніе+ш</Form>
            <Form tag="F3S">надгніе+</Form>
            <Form tag="F1P">надгніё+м</Form>
            <Form tag="F2P">надгніяце+</Form>
            <Form tag="F3P">надгнію+ць</Form>
            <Form tag="PMS">надгні+ў</Form>
            <Form tag="PFS">надгніла+</Form>
            <Form tag="PNS">надгніло+</Form>
            <Form tag="PXP">надгнілі+</Form>
            <Form tag="I2S">надгні+й</Form>
            <Form tag="I2P">надгні+йце</Form>
            <Form tag="PG">надгні+ўшы</Form>
        </Variant>
    </Paradigm>
    <Paradigm pdgId="1222818" lemma="пагні+ць" tag="VIPNX">
        <Variant id="a" pravapis="A2008" lemma="пагні+ць">
            <Slounik name="piskunou2012" idx="121377">{b}пагні´ць{/b} {i}зак.{/i}, -іе´; {i}ПЧ{/i} пагні´ў, -іла´, -іло´ /// v1{sup}1{/sup} B/b</Slounik>
            <Form tag="0">пагні+ць</Form>
            <Form tag="F1S">пагнію+</Form>
            <Form tag="F2S">пагніе+ш</Form>
            <Form tag="F3S">пагніе+</Form>
            <Form tag="F1P">пагніё+м</Form>
            <Form tag="F2P">пагніяце+</Form>
            <Form tag="F3P">пагнію+ць</Form>
            <Form tag="PMS">пагні+ў</Form>
            <Form tag="PFS">пагніла+</Form>
            <Form tag="PNS">пагніло+</Form>
            <Form tag="PXP">пагнілі+</Form>
            <Form tag="I2S">пагні+й</Form>
            <Form tag="I2P">пагні+йце</Form>
            <Form tag="PG">пагні+ўшы</Form>
        </Variant>
    </Paradigm>
    <Paradigm pdgId="1224762" lemma="перагні+ць" tag="VIPNX">
        <Variant id="a" pravapis="A2008" lemma="перагні+ць">
            <Slounik name="piskunou2012" idx="139766">{b}перагні´ць{/b} {i}зак.{/i}, -іе´; {i}ПЧ{/i} перагні´ў, -іла´, -іло´ /// v1{sup}1{/sup} B/b</Slounik>
            <Form tag="0">перагні+ць</Form>
            <Form tag="F1S">перагнію+</Form>
            <Form tag="F2S">перагніе+ш</Form>
            <Form tag="F3S">перагніе+</Form>
            <Form tag="F1P">перагніё+м</Form>
            <Form tag="F2P">перагніяце+</Form>
            <Form tag="F3P">перагнію+ць</Form>
            <Form tag="PMS">перагні+ў</Form>
            <Form tag="PFS">перагніла+</Form>
            <Form tag="PNS">перагніло+</Form>
            <Form tag="PXP">перагнілі+</Form>
            <Form tag="I2S">перагні+й</Form>
            <Form tag="I2P">перагні+йце</Form>
            <Form tag="PG">перагні+ўшы</Form>
        </Variant>
    </Paradigm>
    <Paradigm pdgId="1225339" lemma="прагні+ць" tag="VIPNX">
        <Variant id="a" pravapis="A2008" lemma="прагні+ць">
            <Slounik name="piskunou2012" idx="148193">{b}прагні´ць{/b} {i}зак.{/i}, -іе´; {i}ПЧ{/i} прагні´ў, -іла´, -іло´ /// v1{sup}1{/sup} B/b</Slounik>
            <Form tag="0">прагні+ць</Form>
            <Form tag="F1S">прагнію+</Form>
            <Form tag="F2S">прагніе+ш</Form>
            <Form tag="F3S">прагніе+</Form>
            <Form tag="F1P">прагніё+м</Form>
            <Form tag="F2P">прагніяце+</Form>
            <Form tag="F3P">прагнію+ць</Form>
            <Form tag="PMS">прагні+ў</Form>
            <Form tag="PFS">прагніла+</Form>
            <Form tag="PNS">прагніло+</Form>
            <Form tag="PXP">прагнілі+</Form>
            <Form tag="I2S">прагні+й</Form>
            <Form tag="I2P">прагні+йце</Form>
            <Form tag="PG">прагні+ўшы</Form>
        </Variant>
    </Paradigm>
    <Paradigm pdgId="1222913" lemma="падгні+ць" tag="VIPNX">
        <Variant id="a" pravapis="A2008" lemma="падгні+ць">
            <Slounik name="piskunou2012" idx="122541">{b}падгні´ць{/b} {i}зак.{/i}, -іе´; {i}ПЧ{/i} падгні´ў, -іла´, -іло´ /// v1{sup}1{/sup} B/b</Slounik>
            <Form tag="0">падгні+ць</Form>
            <Form tag="F1S">падгнію+</Form>
            <Form tag="F2S">падгніе+ш</Form>
            <Form tag="F3S">падгніе+</Form>
            <Form tag="F1P">падгніё+м</Form>
            <Form tag="F2P">падгніяце+</Form>
            <Form tag="F3P">падгнію+ць</Form>
            <Form tag="PMS">падгні+ў</Form>
            <Form tag="PFS">падгніла+</Form>
            <Form tag="PNS">падгніло+</Form>
            <Form tag="PXP">падгнілі+</Form>
            <Form tag="I2S">падгні+й</Form>
            <Form tag="I2P">падгні+йце</Form>
            <Form tag="PG">падгні+ўшы</Form>
        </Variant>
    </Paradigm>
</Wordlist>
